---
output: github_document
---

<!-- README.md is generated from README.Rmd. Please edit that file -->


```{r, include = FALSE}
knitr::opts_chunk$set(
  collapse = TRUE,
  comment = "#>",
  echo = FALSE
)

library(magrittr)

main_repo <- "main-pacotes"
turma <- "202104-pacotes"
```

## Pré-requisitos


- Os **pacotes necessários** no curso e o código para instalação estão disponíveis [neste link](https://github.com/curso-r/main-pacotes#pacotes-necess%C3%A1rios).


- [R](https://livro.curso-r.com/1-1-instalacao-do-r.html) e [RStudio](https://livro.curso-r.com/1-1-instalacao-do-r.html) instalados e **atualizados**

- [Git instalado](https://git-scm.com/)

- [Conta no GitHub criada](https://github.com/)

- [Ferramentas de desenvolvimento](https://r-pkgs.org/setup.html#setup-tools):

  - Windows: [RTools instalado](https://livro.curso-r.com/1-3-instalacao-adicionais.html#rtools)
  
  - Linux: [r-base-dev](https://livro.curso-r.com/1-3-instalacao-adicionais.html#rtools)
  
  - MacOS: Xcode command line tools

Para verificar se as ferramentas de desenvolvimento estão instaladas, utilize a função:

```r
devtools::has_devel()
#> Your system is ready to build packages!
```

## Dúvidas

Fora do horário de aula ou monitoria:

- perguntas gerais sobre o curso deverão ser feitas no Classroom.

- perguntas sobre R, principalmente as que envolverem código, deverão ser enviadas no [nosso fórum](https://discourse.curso-r.com/).


## Slides

```{r echo=FALSE}
tibble::tibble(
  slide = CursoRutils:::list_github_files(main_repo, "slides/", "html"),
  link = paste0("https://curso-r.github.io/", main_repo, "/", slide)
) %>%
  dplyr::filter(!stringr::str_detect(slide, "_files/")) %>% 
  knitr::kable(col.names = c("Nome", "Link para o slide"))
```


## Scripts usados em aula

Aqui colocamos scripts utilizados em aula que são novos ou que são versões modificadas do material básico da aula.

```{r, eval = FALSE}
nome_pasta <- "scripts/"
  tibble::tibble(
    script = list.files(nome_pasta, pattern = ".R"),
    link = paste0("https://curso-r.github.io/", turma, "/", nome_pasta, script)
  )
```

## Exercícios 

```{r}
tibble::tibble(
  arquivos = CursoRutils:::list_github_files(main_repo, "exercicios/", ".R"),
  link = paste0("https://curso-r.github.io/", main_repo, "/", arquivos)
) %>% 
  knitr::kable()
```



## Dados

```{r}

tibble::tibble(
  arquivos = CursoRutils:::list_github_files(main_repo, "dados/", ".zip|.Rds|.rds|.csv"),
  link = paste0("https://curso-r.github.io/", main_repo, "/", arquivos)
) %>% 
  knitr::kable()
```

## Material extra

Referências extras comentadas nas aulas.

```{r, message=FALSE}
googlesheets4::gs4_deauth()
"1SmCKCvJBff3CVty-xYKJ4NhEo2j6sUwkdET46vQisDY" %>% 
  googledrive::as_id() %>% 
  googlesheets4::read_sheet(turma) %>%
  dplyr::mutate(link = glue::glue("[{desc}]({url})")) %>%
  dplyr::select(-desc, -url) %>%
  dplyr::arrange(aula) %>% 
  knitr::kable(col.names = c("Aula", "Tema", "Descrição"))
```


## Redes sociais da Curso-R


Instagram: https://www.instagram.com/cursoo_r/

Twitter: https://twitter.com/curso_r

Youtube: https://www.youtube.com/c/CursoR6/featured

Linkedin: https://www.linkedin.com/company/curso-r/

Facebook: https://www.facebook.com/cursodeR

Confira também:


- Nosso livro **Ciência de Dados em R**: [https://livro.curso-r.com/](https://livro.curso-r.com/)

- Nosso blog: [https://curso-r.com/blog/](https://curso-r.com/blog/)